【裁判字號】    92,易,275
【裁判日期】    920218
【裁判案由】    加重竊盜等
【裁判全文】
台灣台中地方法院刑事判決                          九十二年度易字第二七五號
    公  訴  人  台灣台中地方法院檢察署檢察官
    被      告  庚○○  男  二.
                壬○○  男  三.
                乙○○  男  三.
                己○○  男  二.
                戊○○  男  二.
                甲○○  男  二.
右列被告等因加重竊盜等案件，經檢察官提起公訴（九十一年度偵字第二二二０五號
），本院判決如左：
    主  文
壬○○、庚○○、乙○○、己○○、戊○○連續結夥三人以上攜帶兇器竊盜，壬○○
處有期徒刑壹年捌月；庚○○處有期徒刑壹年伍月；乙○○處有期徒刑壹年貳月；己○○處有期徒刑壹年伍月；戊○○處有期徒刑壹年貳月。扣案鋸子壹把、橘色大小起
子各壹支、短起子貳支、藍色工具箱壹只（內有各型扳手陸拾支、各型起子參拾壹支
、尖嘴鉗及鉗子捌支、美工刀貳支、打火機壹支、小鋸子壹支，暨其他各型扳手套筒
等工具），均沒收。
甲○○故買贓物，處拘役參拾日，如易科罰金，以參佰元折算壹日。
    事  實
一、壬○○前於民國八十九年間甫因竊盜案件，經法院判處有期徒刑二年確定在案，
    惟尚未到案執行而經通緝中，猶不知悔改，復與庚○○、乙○○、己○○、戊○○以犯意聯絡，共同基於意圖為自己不法所有之概括犯意，自九十一年九月二十
    三日起至同年十一月十一日止，事先約定以夜間為行竊時間，再由壬○○每次聯
    繫庚○○、乙○○、己○○、戊○○，於其餘四人中有表示當日能前往參與者，
    始推由其等實際參與行竊行為之分工方式，先後於如附表編號一至五所示時間、
    地點，均攜帶壬○○所有客觀上對人之身體、生命具有危險性而足供為兇器使用
    之橘色大小起子各一支、短起子二支、鋸子一把、藍色工具箱一只（內有各型扳
    手六十支、各型起子三十一支、尖嘴鉗及鉗子八支、美工刀二支、打火機一支、
    小鋸子一支，暨其他各型扳手套筒等工具），並使用其中部分工具，而連續以各
    該如附表編號一至五所示犯罪手段，竊得李照祥、辛○○、徐偉成、丁○○、劉
    曜輝等人所有或使用之車輛（各該實際參與行為分擔之人詳如附表編號一至五所
    示），得手後除附表編號二所示者用以作為嗣後行竊之代步工具外，其餘車輛則
    由各該如附表編號一、三、四、五所示實際參與之行為分擔人共同卸下部分車輛
    零件後（毀損部分均未據告訴），或各自取走需用零件，或由庚○○轉交由不知
    情之鄭時才置於所經營台中縣潭子鄉○○路○段二一六之六號「慶霖汽車中古車
    買賣場」內，加以陳列販售，部分則由乙○○循跳蚤雜誌登載之廣告聯繫後，販
    賣與不詳年籍姓名成年人，車輛則均棄置於偏僻處所，變賣所得則由各該參與之
    行為分擔人朋分花用；壬○○竊得如附表編號二所示車輛後，並基於行使變造特
    種文書之故意，將該號碼為ＰＦ－三七００之車牌二面以簽字筆塗改為ＰＦ－八
    七００之方式，而變造該屬特種文書之汽車牌照二面（此變造行為部分尚難認庚○○、乙○○、己○○、戊○○等人亦知情），並於如附表編號四所示時間、地
    點，與庚○○、乙○○、己○○、戊○○等五人以犯意聯絡，基於共同行使變造
    特種文書之故意，而使用該已懸掛前經變造汽車牌照之車輛，作為前往行竊之交
    通工具，圖逃避警方追緝而共同行使之，均足以生損害於辛○○及汽車監理機關
    對於車籍資料管理之正確性；另壬○○並承其前同一意圖為自己不法所有之概括
    犯意，於如附表編號六所示時間、地點，單獨以如附表編號六所示犯罪手段，而
    竊得丙○○所有號碼Ｈ三－二三七五號自用小客車車牌一面，隨即將之懸掛於如
    附表編號四所示竊得之車輛上，以躲避警方追查。
二、甲○○明知壬○○、庚○○、己○○三人自如附表編號三所示徐偉成所有車輛上
    拆卸之引擎、變速箱各一組，及傳動軸二支、輪胎四個（起訴書漏載傳動軸二支
    ），係於如附表編號三所示時間、地點由壬○○、庚○○、己○○三人所共同竊
    得，屬來源不明之贓物，仍於九十一年十一月十三日十五時許，在其所經營之台
    中市○○區○○路一段一三六九之二號「奔馳中古車行」內，以新台幣（下同）
    二萬元之代價故買之，隨即於同日十八時許，將其中輪胎四個以四千元之代價，
    轉售與一不知情之不詳姓名年籍成年男子。
三、嗣於九十一年十一月十四日凌晨零時五分許，壬○○、庚○○、乙○○、己○○
    、戊○○又約定欲外出尋找行竊目標，而為警在台中縣潭子鄉○○路○段七十巷
    二十七弄情趣大亨地下停車場內，於乙○○、戊○○二人前往自如附表編號二所
    示竊得之車輛（業已懸掛前述經變造號碼為ＰＦ－八七００之汽車牌照二枚）內
    取出工具等物時，先經當場查獲，再於同日凌晨零時三十分許，在同址查獲前往
    欲駕駛如附表編號二所示竊得車輛之己○○，又接續於同日凌晨零時四十分許，
    在同址查獲壬○○、庚○○亦欲前往駕駛如附表編號二所示竊得之車輛（業已懸
    掛前述經變造號碼為ＰＦ－八七００之汽車牌照二枚），並自壬○○所駕駛之車
    牌號碼ＡＲ－一三一九號自用小客車內，扣得其向不知情之鄭時才借得之大型千
    斤頂一台，及自該如附表編號二所示竊得車輛內，扣得其等自所竊得車輛內取得
    之小型千斤頂二台、紅色工具箱一只（內含各式套筒等工具）、繩索一綑、電鑽
    一支、橘色起子一支，及壬○○向一綽號「阿興」之不詳姓名年籍成年人（尚難
    認知情）所借得之橘色工具箱一只（內含套筒等工具），壬○○所有之鋸子一把
    、橘色大小起子各一支、短起子二支（係壬○○自竊得車輛內所拔下零件加以改
    裝而成）、藍色工具箱一只（內有各型扳手六十支、各型起子三十一支、尖嘴鉗
    及鉗子八支、美工刀二支、打火機一支、小鋸子一支，暨其他各型扳手套筒等工
    具）；復經乙○○帶同至其位於台中縣潭子鄉○○街九十一巷三十九號三樓居處
    ，扣得如附表編號五所示竊得車輛上拆卸下之座椅、音響等物（已發還與劉曜輝
    ），及由庚○○帶同警員於九十一年十一月十四日十時許，至台中縣潭子鄉○○
    路○段二一六之六號不知情之鄭時才所經營「慶霖中古車行」內，扣得各該如附
    表編號一、四所示失竊車輛零件（已發還與李照祥、丁○○等人），連同其餘在
    該處陳列販售之汽車音響主機、喇叭、擴大器等物，及於同年十一月十四日十時
    許，至甲○○所經營之「奔馳中古車行」內，扣得如附表編號三所示失竊之引擎
    、變速箱各一組、傳動軸二支（已發還與徐偉成）。
四、案經台中縣警察局移請台灣台中地方法院檢察署檢察官偵查起訴。
    理  由
一、訊據被告壬○○、乙○○、己○○、庚○○、戊○○對於右揭如附表編號二、三
    、四所示竊盜行為，及由被告壬○○變造如附表編號二所示竊得車輛之車牌，並
    用以駕駛作為行竊時交通工具而行使等事實均坦承不諱，就各該竊盜參與行為分
    擔之人所供述情節互核均相符，且各該車輛遭竊等情，亦據被害人辛○○、徐偉
    成、丁○○指述在卷，並有贓物認領保管單二份、汽機車失竊暨尋獲證明單影本
    二份、車輛竊盜、車牌失竊資料個別查詢報表－查詢車輛認可資料表二份及發還
    物品照片一張在卷可資佐證，自堪認其等此部分自白應與事實相符，且被告壬○○、乙○○、己○○、庚○○、戊○○均供承由被告壬○○變造如附表編號二所
    示竊得車輛之車牌號碼後，曾各交由被告庚○○、己○○二人駕駛而行使之，其
    餘被告乙○○、戊○○亦曾搭乘該車，以該部車輛又係被告壬○○等五人共同前
    往竊得，其等搭乘該車輛時自足以知悉該汽車牌照號碼業經變造，其等既仍共同
    駕駛或搭乘而使用之，亦足認被告壬○○、庚○○、乙○○、己○○、戊○○五
    人就上開行使變造之汽車牌照部分亦有犯意聯絡、行為分擔；再就如附表編號一
    、五所示竊盜行為部分，被告壬○○雖矢口否認有參與此二次竊盜行為，惟業據
    被告庚○○、己○○於偵審中分別供承如附表編號一所示者，係被告庚○○與被
    告壬○○，如附表編號五所示者，則係被告己○○與被告壬○○共同前往竊得，
    以其等三人前開供承共同行竊之分工方式，被告壬○○亦自承各次行竊前均係由
    電話聯繫，被告庚○○、己○○當無無端誣陷被告壬○○之理，且以如附表編號
    一所示該次竊得車輛所拆卸之零件等物品，又係自不知情之案外人鄭時才所經營
    慶霖中古車行內所扣得，並據證人鄭時才於警詢時及偵查中均陳稱係由被告庚○○及其友人所交付而陳列，核與其等其他竊盜行為之銷贓管道相同，而如附表編
    號五所示者，則係另交由被告乙○○藏放於台中縣潭子鄉○○街九十一巷三十九
    號三樓居處，並據被告乙○○於九十二年一月六日偵查中供稱：該批物品係被告
    壬○○所交付，均足見被告庚○○、己○○分別供稱如附表編號一、五所示該次
    係由其等各自與被告壬○○為實際竊盜行為之分擔一節，應屬實在，被告壬○○
    此部分所辯，並無足採；另如附表編號六所示該次竊取車牌之行為，被告壬○○
    雖矢口否認有為此部分犯行，然被告庚○○、乙○○、己○○、戊○○四人均一
    致陳稱其等並未參與該次行為，並均稱此車牌應係被告壬○○單獨所竊得，而參
    以該失竊車牌確係遭人懸掛於如附表編號四所示竊得車輛上而尋獲，有照片影本
    一張附卷可稽，而被告乙○○、戊○○二人復均陳稱共同竊得如附表編號四所示
    車輛後，當日被告乙○○雖曾駕駛過該竊得車輛，但隨即交由被告壬○○駕駛，
    足見被告壬○○應係使用如附表編號四所示竊得車輛後，為躲避警方追查始進而
    為如附表編號六所示竊取車牌之行為，被告壬○○此部分所辯，亦無足採；至於
    被告己○○於九十二年一月二十一日審理中，雖又改稱其並未竊取如附表編號五
    所示車輛，亦未與被告壬○○共同行竊云云，惟如前述，該失竊車輛所拆卸零件
    係在被告乙○○居處扣得，核與被告己○○前於偵審中所述情節相符，被告己○○事後翻異前詞，顯圖飾卸，並無可採，亦不足為有利被告壬○○之認定；此外
    ，各該如附表編號一、五、六所示失竊情節，亦據被害人李照祥、劉曜輝、丙○○分別於警詢時指述屬實，復有現場照片十五張、棄置車輛照片影本四張、現場
    圖三份、贓物認領保管單二份，及汽機車失竊暨尋獲證明單影本、車輛竊盜、車
    牌失竊資料個別查詢報表－查詢車輛認可資料表、扣押物品目錄表各一份在卷，
    暨扣案被告壬○○所有之鋸子一把、橘色大小起子各一支、短起子二支（係壬○○自竊得車輛內所拔下零件加以改裝而成）、藍色工具箱一只（內有各型扳手六
    十支、各型起子三十一支、尖嘴鉗及鉗子八支、美工刀二支、打火機一支、小鋸
    子一支，暨其他各型扳手套筒等工具）等物可資佐證。又被告庚○○、壬○○、
    乙○○、己○○、戊○○五人均供承如附表編號一至五所示之行竊方式，係由被
    告壬○○所提議，每次外出尋找行竊目標時間均大致相同，並視何人車輛缺少何
    種零件再外出尋找目標，於每次行竊前均由被告壬○○逐一通知，有空者始前往
    共同行竊，足見其等對各次犯行事前均知悉，並已就竊盜方式、使用工具等事前
    共同為謀議，其等雖稱僅實際為竊盜行為分擔之人始能分得該次行竊變賣所得，
    惟以如附表編號五所示竊得物品事後亦交由希望取得該批物品、但實際並未參與
    該次竊盜行為分擔之被告乙○○，及其他物品尚由被告庚○○等人交由不知情之
    案外人鄭時才經營慶霖中古車行內圖販售等情形，其等對竊得車輛零件亦有互通
    有無之情形，即使非實際參與該次竊盜行為分擔之人，對其他竊盜行為亦難諉為
    不知，是被告庚○○、壬○○、乙○○、己○○、戊○○五人就如附表編號一至
    五所示犯行，彼此間應均有犯意聯絡，僅係實際行為分擔情形各如附表編號一至
    五所示；另如附表編號六所示該次竊取車牌之行為，因被告壬○○單獨為此竊盜
    行為之目的，係為用以懸掛於如附表編號四所竊得車輛上，供其自己使用該車輛
    以躲避警方追查，此部分則尚難認已為其餘被告庚○○、乙○○、己○○、戊○○所知悉並參與，而堪認其等就此亦有犯意聯絡、行為分擔。綜上所述，被告庚○○、壬○○、乙○○、己○○、戊○○五人如事實欄一所示行為，事證均已臻
    明確，其等犯行均堪認定。
二、訊據被告甲○○雖矢口否認有為如事實欄二所示故買贓物之行為，並辯稱：向被
    告壬○○、己○○所購得之引擎、變速箱各一組，及傳動軸二支、輪胎四個，均
    係與被告壬○○洽談，被告壬○○僅告知係自朋友車上拆下，並不知係其等所竊
    得物品云云；然查，被告己○○於警詢時及九十一年十一月十四偵查中，均已明
    確指陳：當時有告知被告甲○○該批物品為贓物，而被告壬○○於警詢時亦陳稱
    ：不清楚被告甲○○是否知悉各該物品為贓物，從未提及係向被告甲○○表示為
    朋友車上取下等情，亦與被告甲○○所辯稱被告壬○○有明確告知係朋友車上所
    拆下者不符，再參以被告己○○嗣後偵查中雖又改稱：出賣與被告甲○○時，係
    告知該批物品為朋友車上所取下云云，然被告甲○○於警詢時先自承：並不清楚
    該批物品來源，以被告甲○○亦自承係第一次向被告壬○○購買此類物品，則其
    對該批物品來源及為合法等證明均未詳查而遽予買受，已有可疑；而於九十一年
    十二月十三日偵查中，被告甲○○雖又供稱：因該引擎為國外型號，此都是以廢
    五金進口，以為此是廢五金云云，亦與被告己○○前揭所述不符，是迄本案審理
    中被告甲○○始改稱係獲告知為被告壬○○朋友車上所拆下云云，顯係事後為附
    和被告己○○所曲予迴護之詞，其所辯實難採信；此外，各該物品確係自其所經
    營奔馳中古車行內所扣得，復有扣押物品目錄表一份在卷可考，是此部分事證亦
    臻明確，被告甲○○上開犯行，洵堪認定。
三、查被告庚○○、壬○○、乙○○、己○○、戊○○五人為如附表編號一至五所示
    竊盜行為，及被告壬○○單獨為如附表編號六所示竊盜行為時，所攜帶之橘色大
    小起子各一支、短起子二支、鋸子一把、藍色工具箱一只（內有各型扳手六十支
    、各型起子三十一支、尖嘴鉗及鉗子八支、美工刀二支、打火機一支、小鋸子一
    支，暨其他各型扳手頭等工具）等物，均屬堅硬材質，部分復屬尖銳物，於客觀
    上自足對人之身體、生命構成威脅，堪認為兇器，其等攜帶而為竊盜，且其中如
    附表編號二、三、四所示者，復係結夥五人或三人所為（均詳如附表所示），其
    等並將如附表二所示竊得車輛之屬特種文書之汽車牌照加以變造後懸掛而行使之
    ，自足以生損害於該車輛所有人辛○○及汽車監理機關對於車籍資料管理之正確
    性，其等上開行為，核係犯刑法第三百二十一條第一項第三款、第四款之結夥三
    人以上攜帶兇器竊盜罪，及第二百十六條、第二百十二條之行使變造特種文書罪
    。被告壬○○所犯變造特種文書之低度行為，應為嗣後行使之高度行為所吸收，
    爰不另論罪。被告庚○○、壬○○、乙○○、己○○、戊○○五人就前開如附表
    編號一至五所示竊盜行為及行使變造特種文書之犯行，彼此間有犯意聯絡、行為
    分擔，應論以共同正犯。又被告壬○○、乙○○、己○○、庚○○、戊○○所為
    如附表編號一至五所示加重竊盜犯行，及被告壬○○並單獨再為如附表編號六所
    示竊盜行為，均時間緊接，方法相同，觸犯構成要件相同之罪名，雖有結夥三人
    攜帶兇器竊盜、攜帶兇器竊盜之分，仍顯係基於概括犯意反覆為之，為連續犯，
    應依刑法第五十六條規定論以情節較重之如附表編號四所示一罪，並加重其刑。
    被告壬○○、乙○○、己○○、庚○○、戊○○所犯上開加重竊盜、行使變造特
    種文書二罪間，有原因結果之牽連關係，應從一重之加重竊盜罪處斷。爰分別審
    酌被告壬○○前於八十九年間甫因竊盜案件，經法院判處有期徒刑二年確定在案
    ，有台灣高等法院被告全國前案紀錄表、台灣台中地方法院檢察署刑案資料查註
    紀錄表各一份可查，其於未到案執行而經通緝中再為本案犯行，惡性非輕，為前
    開加重竊盜犯行達六次，其中五次並係與被告庚○○、乙○○、己○○、戊○○
    共同所為，其等得手後並拆卸零件以販賣牟利之犯罪情節、手段，及被告乙○○
    於九十一年八月間曾因妨害公務案件，經法院判處有期徒刑三月，如易科罰金，
    以三百元折算一日確定，迄本案犯行後之九十一年十一月十三日始執行完畢，而
    被告庚○○、己○○、戊○○則前均未曾受有期徒刑以上刑之宣告等素行情況，
    有各該台灣高等法院被告全國前案紀錄表、台灣台中地方法院檢察署刑案資料查
    註紀錄表各四份可參，而被告庚○○、乙○○、戊○○對前揭犯行均已坦承不諱
    ，被告壬○○、己○○則僅坦承部分犯行，暨其等之犯罪動機、目的、所生損害
    等一切情狀，分別量處如主文所示之刑，以示懲儆。至於扣案之橘色大小起子各
    一支、短起子二支、鋸子一把，係被告壬○○所有且供其為上開加重竊盜行為所
    用之物，業據被告庚○○、壬○○、乙○○、己○○、戊○○均供明在卷，而扣
    案藍色工具箱一只（內有各型扳手六十支、各型起子三十一支、尖嘴鉗及鉗子八
    支、美工刀二支、打火機一支、小鋸子一支，暨其他各型扳手套筒等工具），被
    告壬○○雖供稱非其所有，而係所竊得車輛上原本存放之工具，惟亦供稱已不記
    得係自何一竊得車輛上所取出之物，而被告己○○復供明每次行竊時均見到被告
    壬○○攜帶前往，再參諸該工具箱內各型工具式樣、數量非少，亦可見此應係其
    為竊盜行為所準備，仍堪認此係被告壬○○所有之物，且為其等為前開竊盜行為
    所用之物，連同前開扣案橘色大小起子各一支、短起子二支、鋸子一把，均應依
    刑法第三十八條第一項第二款規定，併予宣告沒收。至於其餘扣案大型千斤頂一
    台，雖據被告壬○○供明曾為其等竊車後拆卸車內零件所用之物，惟係案外人鄭
    時才所有，另扣案小型千斤頂二台（起訴書誤載為二台）、紅色工具箱一只（內
    含各式套筒等工具）、繩索一綑、電鑽一支、橘色起子一支等物，亦據被告等均
    供明係自竊得車輛上所取出之物，橘色工具箱一只（內含套筒等工具），則係被
    告壬○○向一綽號「阿興」之不詳姓名年籍成年人所借得，均無證據足資證明係
    被告壬○○等五人所有之物，與其餘在案外人鄭時才所經營慶霖中古車行內所扣
    得而未經覓得被害人、亦難認係其等行竊所得之汽車音響主機、喇叭、擴大器等
    物，均無從併予宣告沒收，附此敘明。
四、另被告甲○○所為，則犯刑法第三百四十九條第二項之故買贓物罪。爰審酌被告
    甲○○犯後雖未能坦承犯行，但其並無前科，有台灣高等法院被告全國前案紀錄
    表、台灣台中地方法院檢察署刑案資料查註紀錄表各一份可查，素行尚佳，部分
    贓物並已返還被害人徐偉成，犯罪情節、手段尚非嚴重，及其犯罪動機、目的等
    一切情狀，量處如主文所示之刑，並諭知易科罰金之折算標準，以資懲儆。
據上論斷，應依刑事訴訟法第二百九十九條第一項前段，刑法第二十八條、第五十六
條、第二百十六條、第二百十二條、第三百二十一條第一項第三、四款、第三百四十
九條第二項、第五十五條、第四十一條第一項前段、第三十八條第一項第二款，罰金
罰鍰提高標準條例第一條前段、第二條，判決如主文。
中      華      民      國    九十二    年      二      月     十八     日
                              臺灣臺中地方法院刑事第一庭
                                法  官  林  麗  真
右正本證明與原本無異。
如不服本判決，應於送達後十日內向本院提出上訴狀（須附繕本），上訴於台灣高等
法院台中分院。
                                書記官
中      華      民      國    九十二年      二      月     十八     日
附錄本案論罪科刑法條全文：
中華民國刑法第二百一十六條
 (行使偽造變造或登載不實之文書罪)
行使第二百十條至第二百十五條之文書者，依偽造、變造文書或登載不實
事項或使登載不實事項之規定處斷。
中華民國刑法第二百一十二條
 (偽造變造特種文書罪)
偽造、變造護照、旅券、免許證、特許證及關於品行、能力服務或其他相
類之證書、介紹書，足以生損害於公眾或他人者，處一年以下有期徒刑、
拘役或三百元以下罰金。
中華民國刑法第三百二十一條
 (加重竊盜罪)
犯竊盜罪而有左列情形之一者，處六月以上五年以下有期徒刑：
一  於夜間侵入住宅或有人居住之建築物、船艦，或隱匿其內而犯之者。
二  毀越門扇、牆垣或其他安全設備而犯之者。
三  攜帶兇器而犯之者。
四  結夥三人以上而犯之者。
五  乘火災、水災或其他災害之際而犯之者。
六  在車站或埠頭而犯之者。
前項之未遂罰之。
中華民國刑法第三百四十九條
收受贓物者，處三年以下有期徒刑、拘役或五百元以下罰金。
搬運、寄藏、故買贓物或為擔保者，處五年以下有期徒刑、拘役或科或併
科一千元以下罰金。
因贓物變得之財物，以贓物論。
附表：
┌──┬──────┬───────┬────┬─────────┬───
│編號│犯罪  時間  │犯  罪  地  點│被害人  │犯罪手段及竊得財物│行為分
│    │            │              │        │                  │擔人，
│    │            │              │        │                  │及所犯
│    │            │              │        │                  │法條
├──┼──────┼───────┼────┼─────────┼───
│一  │91.9.23八時 │雲林縣斗六市西│使用人李│攜帶扣案工具，以其│壬○○
│    │許。        │平路六００巷十│照祥，所│中部分工具啟動而竊│庚○○
│    │            │號前          │有權人吳│得車牌號碼Ｙ七－八│。
│    │            │              │進丁    │三五二號自用小客車│刑法第
│    │            │              │        │一部，隨即卸下車內│321第1
│    │            │              │        │音響主機、擴大器各│項第3
│    │            │              │        │一組及喇叭一個後（│款。
│    │            │              │        │已發還被害人），委│
│    │            │              │        │由不知情之鄭時才陳│
│    │            │              │        │列販賣。          │
│    │            │              │        │                  │
├──┼──────┼───────┼────┼─────────┼───
│二  │91.10.21六時│彰化縣和美鎮何│辛○○  │攜帶扣案工具，而以│壬○○
│    │許。        │東里忠勇路十九│        │其中部分工具竊得車│庚○○
│    │            │號前          │        │牌號碼ＰＦ－三七０│乙○○
│    │            │    │        │０自用小客車一部後│己○○
│    │            │              │        │（已發還被害人），│戊○○
│    │            │              │        │隨即由壬○○將該車│。
│    │            │              │        │牌變造為車牌號碼Ｐ│刑法第
│    │            │              │        │Ｆ－八七００以供己│321條
│    │            │              │        │使用。            │第1項
│    │            │              │        │                  │第3.4
│    │            │              │        │                  │款。
│    │            │              │        │                  │
│    │            │              │        │                  │
├──┼──────┼───────┼────┼─────────┼───
│三  │91.11.07    │台中市北屯區東│徐偉成（│攜帶扣案工具，而以│壬○○
│    │            │山路二段七七之│起訴書誤│其中部分工具竊得車│庚○○
│    │            │七號金源昌飯店│載為徐偉│牌號碼ＭＪ－六三三│己○○
│    │            │停車場        │盛）    │八號自用小客車一部│。
│    │            │              │        │，隨即駛往台中市北│刑法第
│    │            │              │        │屯區○○路○段往台│321條
│    │            │              │        │中縣新社鄉附近山區│第1項
│    │            │              │        │，卸下引擎、變速箱│第3.4
│    │            │              │        │各一組，及傳動軸二│款。
│    │            │              │        │支、輪胎四個（起訴│
│    │            │              │        │書漏載傳動軸二支，│
│    │            │              │        │均已發還被害人），│
│    │            │              │        │由壬○○、己○○以│
│    │            │              │        │二萬元之代價，持往│
│    │            │              │        │出賣與知情之甲○○│
│    │            │              │        │。                │
├──┼──────┼───────┼────┼─────────┼───
│四  │91.11.08七時│苗栗縣苗栗市南│使用人梁│其等搭乘編號二所示│壬○○
│    │許          │勢八號前      │榮君，所│竊得之車輛，攜帶扣│庚○○
│    │            │              │有權人戴│案工具前往，而以其│乙○○
│    │            │              │寶蓮。  │中部分工具竊得車牌│己○○
│    │            │              │        │號碼三Ｆ－一九九０│戊○○
│    │            │              │        │號自用小客車一部，│。
│    │            │              │        │嗣後並駛往台中市北│刑法第
│    │            │              │        │屯區○○路○段往台│321條
│    │            │              │        │中縣新社鄉附近山區│第1項
│    │            │              │        │，卸下輪胎、變速箱│第3.4
│    │            │              │        │、座椅及音響等物。│款。
│    │            │              │        │                  │
│    │            │              │        │  │
│    │            │              │        │                  │
│    │            │              │        │                  │
├──┼──────┼───────┼────┼─────────┼───
│五  │91.11.10十二│台中縣豐原市中│劉曜輝  │攜帶扣案工具，而以│壬○○
│    │時三十分許  │正路旁        │        │其中部分工具開啟而│己○○
│    │            │              │        │竊得車牌號碼Ｃ六－│刑法第
│    │            │              │        │七八０八號自用小客│321條
│    │            │              │        │車一部，隨即卸下車│第1項
│    │            │              │        │內座椅、跑車方向盤│第3款
│    │            │              │        │、汽車音響各一組，│。
│    │            │              │        │及喇叭二個（已發還│
│    │            │              │        │被害人），並交由未│
│    │            │              │        │分擔該次犯行之何東│
│    │            │            │        │岳處理。          │
├──┼──────┼───────┼────┼─────────┼───
│六  │91.11.11十二│新竹縣湖口鄉中│丙○○  │攜帶扣案工具，而以│係謝龍
│    │時許。      │正路旁        │        │其中部分工具拆卸而│章單獨
│    │            │              │        │竊得號碼Ｈ三－二三│所為。
│    │            │              │        │七五號自用小客車車│刑法第
│    │            │              │        │牌一面。          │321條
│    │            │              │        │                  │第1項
│    │            │              │        │                  │第3款
│    │            │              │        │                  │。
│    │            │              │        │                  │
└──┴──────┴───────┴────┴─────────┴───


司法院資訊處製作；財團法人民間司法改革基金會備份。
